臺灣高等法院刑事判決　　　　　　　100年度交上訴字第105號
上　訴　人
即　被　告　許堯萍
上列被告因公共危險案件，不服臺灣板橋地方法院100 年度交訴
字第131 號，中華民國100 年6 月30日第一審判決（起訴案號：
臺灣板橋地方法院檢察署100 年度偵緝字第791 號），提起上訴
，本院判決如下：
    主  文
上訴駁回。
    理  由
一、按不服地方法院之第一審判決而上訴者，應向管轄第二審之
    高等法院為之；上訴書狀應敘述具體理由；上訴書狀未敘述
    上訴理由者，應於上訴期間屆滿後20日內補提理由書於原審
    法院，逾期未補提者，原審法院應定期間先命補正；第二審
    法院認為上訴書狀未敘述理由或上訴有第362 條前段之情形
    者，應以判決駁回之，但其情形可以補正而未經原審法院命
    其補正者，審判長應定期間先命補正，刑事訴訟法第361 條
    、第367 條分別定有明文。所謂不服第一審判決之具體理由
    ，必係依據卷內既有訴訟資料或提出新事證，指摘或表明第
    一審判決有何採證認事、用法或量刑等足以影響判決本旨之
    不當或違法，而構成應予撤銷之具體事由，始克當之（例如
    ：依憑證據法則具體指出所採證據何以不具證據能力，或依
    憑卷證資料明確指出所為證據證明力之判斷如何違背經驗、
    論理法則）；倘僅泛言原判決認定事實錯誤、違背法令、量
    刑失之過重或輕縱，而未依上揭意旨指出具體事由，或形式
    上雖已指出具體事由，然該事由縱使屬實，亦不足以認為原
    判決有何不當或違法者（例如：對不具有調查必要性之證據
    ，法院未依聲請調查亦未說明理由，或援用證據不當，但除
    去該證據仍應為同一事實之認定），皆難謂係具體理由，俾
    與第二審上訴制度旨在請求第二審法院撤銷、變更第一審不
    當或違法之判決，以實現個案救濟之立法目的相契合，並節
    制濫行上訴（最高法院97年度台上字第892 號判決參照）。
    是以上訴人之上訴書狀或補提之上訴理由書，雖有敘述上訴
    理由，惟未具體敘述第一審判決有何違法或不當之情形，即
    與未敘述具體理由無異，其所為之上訴即不符合上訴之法定
    要件。
二、又刑事審判旨在實現刑罰權之分配的正義，故法院對於有罪
    被告之科刑，應符合罪刑相當之原則，使輕重得宜，罰當其
    罪，以契合社會之法律感情，此所以刑法第57條明定科刑時
    應審酌一切情狀，尤應注意該條所列10款事項以為科刑輕重
    之標準，俾使法院就個案之量刑，能斟酌至當。而「量刑輕
    重係屬事實審法院得依職權自由裁量之事項，苟已斟酌刑法
    第57條各款所列情狀而未逾越法定刑度，不得遽指為違法」
    （最高法院72年度台上字第6696號判例要旨參照）。
三、經查：本件上訴人即被告許堯萍經原審審理結果，認其前因
    犯搶奪等案件，經原審法院以92年度訴字第1805號判決分別
    判處有期徒刑7 月、9 月、7 月、4 月，並定應執行刑有期
    徒刑1 年10月確定；復因犯施用毒品等案件，經原審法院以
    93年度訴字第1633號判決判處有期徒刑10月、6 月，並定應
    執行刑有期徒刑1 年2 月，被告不服而提起上訴，由本院以
    93年度上訴字第3283號判決上訴駁回而確定，並與前揭搶奪
    等案件所宣告之刑接續執行，於民國95年6 月20日假釋出監
    ，嗣被告又因犯施用毒品案件，經原審法院以96年度訴第32
    61號判決判處有期徒刑10月確定，並與前開假釋經撤銷後所
    餘殘刑1 年9 日接續執行，於98年5 月8 日（起訴書誤載為
    「98年5 月12日」）縮短刑期執行完畢。詎仍不知警惕，於
    99年10月25日下午4 時28分許，騎乘車牌號碼886－GEH號重
    型機車，沿臺北縣新莊市（現改制為新北市新莊區○○○街
    102 巷往裕民街方向行駛，於行經萬安街102 巷與60巷之無
    號誌交岔口時，因疏未注意搶先左轉，而擦撞對向直行而來
    由林姓女童（89年生，真實姓名年籍詳卷）騎乘之自行車，
    導致林姓女童人車倒地，受有右大腿挫傷之傷害（所涉犯過
    失傷害罪部分未據告訴）。然許堯萍於駕車肇事致林姓女童
    受傷後，竟未對林姓女童施以必要救護，亦未等待警方到場
    處理，或留下自己之年籍資料及聯絡方式，即逕行騎車駛離
    現場而逃逸等事實，業經被告於警詢、偵查及原審坦承不諱
    （見臺灣板橋地方法院檢察署99年度偵字第31528 號卷【下
    稱偵查卷】第3 頁至第5 頁、同署100 年度偵緝字第791 號
    卷【下稱偵緝卷】第27頁、原審卷第47頁背面），核與證人
    即被害人林姓女童於警詢、偵查指述情節相符（見偵查卷第
    31528 號卷第6 頁至第9 頁、偵緝卷第40頁至第41頁），並
    有道路交通事故現場圖、現場草圖、道路交通事故調查報告
    表(一)(二)各1 份、現場照片暨車損照片12張、監視錄影畫
    面翻拍照片12張、車輛詳細資料報表、曉民診所診斷證明書
    各1 紙在卷可稽（見偵查卷第10頁至第17頁、第25頁、第22
    頁），足認被告之自白具任意性且與事實相符，應堪採信。
    原審法院因認被告係犯刑法第185 條之4 之肇事逃逸罪，又
    其前有如事實欄所載之論罪科刑執行情形，亦有本院被告前
    案紀錄表1 份附卷可考，其於受徒刑執行完畢後5 年內，故
    意再犯本件有期徒刑以上之罪，為累犯，應依刑法第47條第
    1 項加重其刑，同時審酌被告所為致使應受照護者之風險增
    加，所幸被害人林姓女童之傷勢尚非嚴重，被告亦與林姓女
    童及其母鄭嬿甄達成和解，有臺北縣新莊市調解委員會調解
    書1 紙附卷可稽（見偵查卷第23頁），兼衡被告之素行、智
    識程度，暨坦承犯行之犯後態度等一切情狀，量處有期徒刑
    7 月，原審法院之論罪科刑顯已斟酌刑法第57條各款所列情
    狀而未逾越法定刑度，量刑亦難認有失衡之處，自不得遽指
    為違法。被告上訴指稱並無肇事逃逸之故意，且已與被害人
    家屬達成和解，頗有悔意，原審量刑顯屬過重，又生父現罹
    咽喉癌，家中經濟需靠其繼續賺錢減輕負擔，希望從輕量刑
    云云，惟被告確因駕車肇事致被害女童受傷後，不僅未對被
    害女童施以必要之救助，亦未等待員警到場處理，或留下姓
    名年籍資料及聯絡方式以待後續之聯繫，旋逕行騎車駛離現
    場而逃逸，自難認無駕車肇事逃逸之故意，此據原審詳載理
    由依據，被告上訴指稱無駕車肇事逃逸之故意，委不足採。
    又被告上訴指稱業已和解，竟遭原審判處有期徒刑7 月，量
    刑顯屬過重云云，惟原審量刑並無失衡，且未逾越法定刑度
    ，已如前述，自無判決違背法令之處。被告上訴理由並未依
    據卷內既有訴訟資料或提出新事證，指摘或表明第一審判決
    有何採證、認事用法或量刑等足以影響判決本旨之不當或違
    法，而構成應予撤銷之具體事由，依諸上開說明，本件上訴
    顯無具體理由而不合法定程式，應予駁回，並不經言詞辯論
    為之。至於被告上訴意旨所稱生父罹患疾病，家中經濟需其
    幫忙負擔等情，縱令屬實而其情堪憫，惟此仍無解於被告之
    犯行，且與本案無關，附此敘明。
四、據上論結，應依刑事訴訟法第367 條前段、第372 條，判決
    如主文。
中    華    民    國    100    年    8    月    10    日
                  刑事第四庭   審判長法  官  陳玉雲
                                     法  官  孫惠琳
                                     法  官  邱滋杉
以上正本證明與原本無異。
如不服本判決，應於收受送達後10日內向本院提出上訴書狀，其
未敘述上訴之理由者，並得於提起上訴後10日內向本院補提理由
書狀（均須按他造當事人之人數附繕本）。
                                     書記官  劉貞達
中    華    民    國    100    年    8    月    10    日